【裁判字號】    94,重訴,37
【裁判日期】    950118
【裁判案由】    毒品危害防制條例
【裁判全文】
臺灣桃園地方法院刑事判決              94年度重訴字第37號
公  訴  人  臺灣桃園地方法院檢察署檢察官
被      告  甲○○○○  ○○○.
                    號正號碼：.
                    （
指定辯護人  本院公設辯護人吳勇毅
上列被告因毒品危害防制條例案件，經檢察官提起公訴（94年度
偵字第7108號），本院判決如下：
    主  文
甲○○○○  ○○○○○  ○○○○○共同運輸第一級毒品，處
有期徒刑拾伍年，並應於刑之執行完畢或赦免後，驅逐出境。扣
案第一級毒品海洛因（驗餘淨重合計壹參陸零點玖捌公克，純度
捌捌點陸柒％，純質淨重壹貳零陸點柒捌公克，包裝重合計陸壹
點玖貳公克），均沒收銷燬；扣案膠帶壹包、內褲壹條，均沒收
。
    事  實
一、緣魏瑞理（英文姓名TONY WEI，未據起訴）係MAHDI ABDUL
    AZEEZ （下稱ABDUL）在 美國就讀中學時認識之朋友，魏瑞
    理對ABDUL 照顧有加，曾經招待ABDUL3次至大陸旅遊，並於
    93年間大陸旅行時認識魏瑞理之表弟丁○○（英文名為SIMO
    N ，未據起訴）、魏瑞理少年時同眷村之朋友乙○○（英文
    名DAVID）。 魏瑞理、丁○○明知海洛因係毒品危害防制條
    例第2 條第2 項第1 款所列第一級毒品，並經行政院公告為
    甲類第四款之管制進出口物品，不得運輸，亦不得私運進口
    ，魏瑞理、丁○○2 人即共同基於運輸海洛因及私運管制物
    品進口之犯意聯絡，謀議自泰國私運海洛因入境，而魏瑞理
    於93年12月與ABDUL 在大陸深圳時，告知ABDUL 將東西綁在
    腳上的計畫運輸入境臺灣的計畫，魏瑞理、ABDUL2人於94年
    1 月返回美國洛杉磯後，魏瑞理向ABDUL 表示如果幫他帶毒
    品到臺灣的話，之前欠他的人情、以及欠他的一些到大陸旅
    行的費用等就扯平了等情，並稱，如果運輸毒品成功後，2
    個月後會給伊美金2,000 元等語，其後魏瑞理要ABDUL 至臺
    灣參加丁○○母親喪禮，實則要ABDUL 運輸毒品，並為ABDU
    L 購買至臺的機票，ABDUL 於94年4 月5 日搭機至臺灣桃園
    中正國際機場，丁○○、乙○○則分別前往機場接機，並將
    ABDUL 帶至乙○○位於台南市○○區○○里○鄰○○路○ 段
    70 1巷49號之2 住處後，丁○○先行離去，ABDUL 則居住在
    乙○○之住處，乙○○並受魏瑞理之託為ABDUL 向位於臺南
    市○○路160 號6 樓之1 東立旅行社股份有限公司（下稱東
    立旅行社）職員丙○○購買臺灣至泰國往返之機票。魏瑞理
    並以要做生意為由向其不知情姊戊○○央求借款新臺幣（下
    同）50萬元，戊○○於是於94年3 月28日自其設於美商花旗
    銀行帳戶匯款至乙○○中國信託商業銀行帳號000000000000
    號證券交割帳戶內，乙○○取得該筆款項，除為ABDUL 購買
    機票支出外，其餘則兌換成美金14,000元交予ABDUL ，交代
    其至泰國後交給魏瑞理，ABDUL 於94年4 月8 日搭乘中華航
    空公司CI647 班機前往泰國曼谷，抵達泰國曼谷後將上開美
    金14,000元交予魏瑞理，並與魏瑞理、丁○○一同投宿當地
    不知名飯店，並與丁○○住同一房，至泰國之第3 天晚上（
    按同年月11日）22時許，魏瑞理攜帶海洛因（合計淨重1360
    .98 公克，純度88.67 ％，純質淨重1206.78 公克，包裝重
    合計61.92 公克）至ABDUL 之房間交予ABDUL ，並告知與丁○○一同搭機至臺灣，下飛機後，跟著丁○○走，到臺北後
    把東西交給丁○○等語。翌日早上在飯店房間再由丁○○以
    其所有棕色及黑色膠帶將上開海洛因分別貼於ABDUL 二肢大
    腿內側及內褲中，外罩衣物掩藏之方式夾藏，ABDUL 與丁○○並於同日上午11時許，一同自泰國曼谷搭乘中華航空公司
    編號CI694 號班機，運輸前揭海洛因入境，嗣於同日晚間6
    時30分許，至桃園中正機場查驗檯接受檢查時，為警查獲，
    當場扣得上開海洛因，並扣得前揭丁○○等所有供私運海洛
    因犯罪所用夾藏毒品之膠帶1 包及ABDUL 所有供本件私運海
    洛因犯罪所用之內褲1 條。
二、案經內政部警政署航空警察局、財政部台北關稅局移送臺灣
    桃園地方法院檢察署檢察官偵查起訴。
    理  由
一、訊據被告ABDUL 對於上揭事實均坦承不諱，惟矢口否認有何
    運輸第一級毒品海洛因之犯行，並辯稱：不知道所攜帶的東
    西是第一級毒品海洛因，以為是Ketamine云云。經查：
  (一)被告自白於94年4 月12日上午11時許，自泰國曼谷乘中華航
    空公司編號CI694 號班機，運輸前揭海洛因入境，嗣於同日
    晚間6 時30分許，至桃園中正機場查驗臺接受檢查時，為警
    查獲，當場扣得上開海洛因6 包，並扣得前揭丁○○所有供
    私運海洛因犯罪所用之夾藏毒品膠帶1 包及被告ABDUL 所有
    供本件私運海洛因犯罪所用之內褲1 條等情，復有旅客入出
    境紀錄查詢報表、臺北關稅局扣押貨物運輸工具收據、機票
    及護照影本、現場照片8 張在卷可稽，並有上開屬丁○○所
    有供私運海洛因犯罪所用夾藏毒品之膠帶1 包及ABDUL 所有
    供本件私運海洛因犯罪所用之內褲1 條等扣案可佐。再扣案
    之白色粉末經送法務部調查局鑑驗結果，均含第一級第6 項
    毒品海洛因成分，合計驗餘淨重1360.98 公克，純度88.67
    ％，純質淨重1206.78 公克，包裝重合計61.92 公克一節，
    有法務部調查局94年5 月30日調科壹字第080009365 號鑑驗
    通知書1 份在卷可參。是被告確有以棕色及黑色膠帶將該批
    海洛因分別貼於二肢大腿內側及內褲中，外罩衣物掩藏之方
    式夾藏而攜帶第一級毒品海洛因進入臺灣一節，堪以認定。
  (二)魏瑞理之英文姓名TONY WEI，係被告ABDUL 在美國就讀中學
    時認識之朋友，魏瑞理對被告ABDUL 照顧有加，招待ABDUL3
    次至大陸旅遊，並於93年12月間大陸旅行時認識魏瑞理之表
    弟丁○○（英文名為SIMON）、 魏瑞理少年時同眷村之朋友
    乙○○（英文名DAVID）等 情，業據被告供明在卷，經核與
    證人乙○○於本院審判時證述與被告ABDUL 結識之情節相符
    。又被告ABDUL 於94年4 月5 日搭機至臺灣桃園中正國際機
    場，丁○○、乙○○則分別前往機場接機，並將ABDUL 帶至
    乙○○位於上址住處後，丁○○先行離去，被告ABDUL 則居
    住在乙○○之住處等情，業據被告供稱明確，經核與證人乙○○於本院審判時證述之情節相符。而乙○○並受魏瑞理之
    託為被告ABDUL 向位於上址東立旅行社職員丙○○購買臺灣
    至泰國往返之機票等情，業據證人乙○○、丙○○證述明確
    ，互核相符，並有證人乙○○為被告向東立旅行社購買機票
    之請款單、代購機票之資料、航空公司存根聯影本、刷卡購
    買機票之存根聯影本等附卷可稽。又魏瑞理並以要做生意為
    由向其不知情之姊姊戊○○央求借款50萬元，戊○○於是於
    94 年3月28日自其設於美商花旗銀行帳戶匯款至乙○○中國
    信託商業銀行帳號000000000000號證券交割帳戶內，業據證
    人戊○○、乙○○於本院審判時證述明確，互核相符，並有
    證人戊○○提出美商花旗銀行跨行匯款申請書、匯款資料、
    證人乙○○提出上開證券交割帳戶存摺影本在卷可稽。又乙○○取得該筆款項，除為被告ABDUL 購買機票支出外，其餘
    則兌換成美金14,000元交予被告ABDUL ，交代其至泰國後交
    給魏瑞理，被告ABDUL 於94年4 月8 日搭乘中華航空公司CI
    647 班機前往泰國曼谷，並將美金14,000元交予魏瑞理等情
    ，業據被告供承不諱，經核與證人乙○○證述之情節相符。
    又被告搭乘中華航空公司CI647 班機前往泰國曼谷，抵達泰
    國曼谷與魏瑞理、丁○○一同投宿當地不知名飯店，並與丁○○住同一房，魏瑞理則獨自住1 房，至泰國之第3 天晚上
    即於同年月11日晚間22時許，魏瑞理攜帶海洛因6 包至被告
    ABDUL 之房間交予被告，並告知與丁○○一同搭機至臺灣，
    下飛機後，跟著丁○○走，到臺北後把東西交給丁○○等語
    。翌日早上在飯店房間再由丁○○以棕色及黑色膠帶將該批
    海洛因分別貼於二肢大腿內側及內褲中，外罩衣物掩藏之方
    式夾藏，ABDUL 與丁○○並於同日上午11時許，一同自泰國
    曼谷乘中華航空公司編號CI694 號班機返臺等情，業據被告
    自承不諱，並有上開被告入出境紀錄查詢表、中華航空公司
    地勤服務處2005年10月3 日函檢送被告案發當日搭乘CI694
    班機旅客名單26G 座位姓名TSAI CHINGLIN ，而丁○○確實
    於94年4 月12日入境，隨即於翌日出境並有入出境查詢結果
    1 紙在卷可稽，足徵被告ABDUL 前開供述應非子虛，應堪採
    信。
  (三)被告雖以不知道其內夾藏之物為海洛因，以為是Ketamine等
    語置辯。然查：
  1.被告辯稱不知道所攜帶的東西是海洛因，而是Ketamine，且
    主觀上認知攜帶Ketamine只要判4 、5 年而已，依據被告在
    檢察官偵查中講帶的東西是古柯鹼（見偵查卷第35頁），於
    檢察官起訴將被告移送本院羈押訊問時，被告則辯稱所攜帶
    之東西是麻醉劑的物品，而在本院審判時則稱是Ketamine，
    如果被告照著魏瑞理跟他講的攜帶Ketamine，運輸Ketamine
    只判4 、5 年而已，則被告應該早在偵查中就可以說他帶的
    東西是Ketamine，而何以至本院審判時才辯稱攜帶的東西是
    Ketamine，是被告辯解以為攜帶之物為Ketamine云云，自難
    憑採。
  2.觀之我國桃園中正國際機場均會要求各航空公司於旅客來臺
    時填寫入境相關資料，其中內容亦包含不可攜帶違禁物品或
    替陌生人攜帶可疑物品等事項，又於機場內各處標語、電視
    、廣播及各航空公司班機上服務人員均有以各種語言、圖示
    宣導旅客不可攜帶毒品、違禁物品入臺或替陌生人攜帶可疑
    物品入臺，為眾所皆知之事，並有財政部關稅局94年8 月8
    日北普稽字第0941017036號函檢送張貼組「攜帶毒品入境，
    得科處死刑或無期徒刑」中、英文告示之相片，被告審判時
    自承，在飛機上有聽到廣播，攜帶毒品入境的告示，最重可
    判處死刑，伊曾經和魏瑞理去香港的時候，在飛機上有聽到
    這樣的廣播等語，被告復自承曾經在美國時施用過海洛因、
    古柯鹼及大麻，是與魏瑞理一同施用海洛因等語。是被告理
    當知悉其所夾帶之物為價值高昂之海洛因毒品，有所認識，
    其空言諉為不知，自難憑採。又被告復供述知道在亞洲多處
    攜帶毒品會判死刑，僅因魏瑞理幫伊很多的忙，所以伊就相
    信攜帶的東西，如被查獲只會判4 、5 年等語，則何以與被
    告自泰國曼谷一起搭機返臺魏瑞理之表弟丁○○身上未夾藏
    被告所述之Ketamine，被告顯然為運輸毒品集團之工具而已
    ，丁○○則擔任在旁監視毒品流向之人，據此，益足以證明
    被告知悉所攜帶之東西為有被判處死刑或無期徒刑之毒品海
    洛因有所認識。
  3.依據被告所述運輸過程，其係於94年4 月5 日自美國搭機至
    臺灣，然後居住在乙○○之住處，於同年4 月8 日搭乘中華
    航空公司CI647 班機前往泰國曼谷，於同年4 月12日早上在
    飯店房間再由丁○○以棕色及黑色膠帶將該批海洛因分別貼
    於二肢大腿內側及內褲中，外罩衣物掩藏之方式夾藏，與丁○○一同自泰國曼谷乘中華航空公司編號CI694 號班機，然
    後至臺北將毒品交付予丁○○，衡諸上開過程大費周章、神
    秘十足，已足啟人疑竇。況且，上開以以棕色及黑色膠帶將
    該批海洛因分別貼於二肢大腿內側及內褲中，外罩衣物掩藏
    之方式早為國際間慣用之運毒伎倆，被告自承為高中畢業，
    為一般智識程度之人，並有多次搭乘飛機經驗，理當知悉其
    所夾帶之物為價值高昂之海洛因毒品，其空言諉為不知，自
    難憑採。
  4.復稽之被告表示此次運輸之代價為美金2,000 元，再連同其
    自美國搭機往返臺北及臺北往返曼谷之機票、食宿費用，總
    計魏瑞理等人要求被告攜帶「物品」來台所投資之成本至少
    高達新臺幣數十萬元，則被告對於伊攜帶來品之「物品」之
    價值至少數倍於此當有認識，而衡諸該價值已非一般違禁物
    堪可比擬。
  5.綜上所述，被告上開辯稱不知其所運送之物品為海洛因毒品
    一節，顯無可採，難以執為被告有利之認定，其顯可預見所
    攜帶返國之物品，應為第一級毒品海洛因，惟其仍為之運輸
    ，是其於泰國出發時，即最少已具有預見其所私運之物品為
    海洛因，且其發生不違背其本意之不確定故意。
  (四)綜上事證，被告所為否認犯罪之辯解，核屬卸責之詞，並不
    足採信，被告對於身上夾藏之物品為海洛因，應有所認識，
    而仍私自運輸來臺之犯罪行為，事證明確，應依法論科。
三、按海洛因係毒品危害防制條例第2 條第2 項第1 款規定之第
    一級毒品，且係行政院依懲治走私條例公告之「管制物品項
    目及其數額」甲項第4 款所列之管制進出口物品，被告自泰
    國私運海洛因入境臺灣，係犯毒品危害防制條例第4 條第1
    項之運輸第一級毒品罪及懲治走私條例第2 條第1 項之私運
    管制物品進口罪（漏引法條）。而被告持有第一級毒品海洛
    因之低度行為，為運輸之高度行為所吸收，不另論罪。被告
    一運輸毒品海洛因行為同時觸犯前開二罪，為想像競合犯，
    依刑法第55條規定，從一重論以毒品危害防制條例第4 條第
    1 項之運輸第一級毒品海洛因罪。被告與魏瑞理、丁○○等
    運毒集團成員間，有犯意聯絡及行為之分擔，均為共同正犯
    。被告運輸毒品海洛入境臺灣，係為賺取美金2,000 元之代
    價，並償還魏瑞理之前3 次帶被告至大陸地區旅遊之人情，
    而受魏瑞理等人利用其係美國籍，料想海關官員應該不會嚴
    格檢查，受犯罪集團成員的利誘挺而走險，此次運輸毒品犯
    行係屬初犯，而系爭毒品並未外流，所造成的危害尚屬輕微
    ，所獲取之利益並非鉅額，犯後供出運輸毒品之所有細節，
    以及其他所有共犯，衡酌其犯情，尚非無可憫恕之處，本院
    認如量以最低法定本刑，實猶嫌過重，爰依刑法第59條之規
    定酌量減輕其刑。爰審酌被告是為圖獲取美金2,000 元之代
    價，為販毒集團運輸毒品進入臺灣，運輸毒品海洛因重量多
    寡，如流入市面，有害於我國人民身體健康及社會治安危害
    ，及其犯後態度等一切情狀，量處如主文所示之刑，以資懲
    儆，而被告為美國籍之外國人，受本件有期徒刑以上刑之宣
    告，並依刑法第95條之規定，諭知被告應於刑之執行完畢或
    赦免後，予以驅逐出境。
四、沒收部分：
  (一)扣案之第一級毒品海洛因級（合計淨重1360.98 公克，純度
    88.67 ％，純質淨重1206.78 公克，包裝重合計61.92 公克
    ），連同包裝之塑膠袋（其內仍有微量毒品殘留，依法務部
    調查局處理流程並無將毒品與包裝袋析離分別銷燬之情形，
    參見該局93年11月16日調科壹字第09362396550 號函），均
    應依毒品危害防制條例第18條第1 項前段沒收銷燬。
  (二)另扣案膠帶1 包，係該集團成員所有供夾藏運輸毒品所用之
    物，而內褲1 條則係被告ABDUL 所有供本件私運海洛因犯罪
    所用之物，業據被告陳述在卷，均為被告及共犯供本案運輸
    毒品犯罪所用之物，均應依毒品危害防制條例第19條第1 項
    規定宣告沒收之，且因該等物品均經扣案，即無「一部或全
    部不能沒收」之情形，無須再為「如一部或全部不能沒收時
    ，追徵其價額」之諭知。
  (三)至於被告尚未獲取之美金2000元，屬尚未實際獲取之利益，
    自無庸對之宣告沒收。再者，毒品危害防制條例第19條第1
    項所稱「供犯罪所用或因犯罪所得之財物，均沒收之」，必
    於犯同條例第4 條至第9 條、第12條、第13條或第14條第1
    項、第2 項之罪有直接關係為限，被告往返臺灣、泰國、及
    自美國至臺灣之間所使用機票、食宿費用，顯係被告必要之
    交通、食宿支出，非供運輸毒品之用，亦非運輸毒品所得之
    對價，故不予沒收，並予說明。
據上論斷，應依刑事訴訟法第299 條第1 項前段，毒品危害防制
條例第4 條第1 項、第18條第1 項前段、第19條第1 項，懲治走
私條例第2 條第1 項、第11條，刑法第11條、第28條、第55條、
第59條、第95條，判決如主文。
本案經檢察官廖先志到庭執行職務。
中    華    民    國    95    年    1     月    18    日
                  刑事第十二庭審判長法  官  游紅桃
                                    法  官  王美玲
                                    法  官  黃永定
以上正本證明與原本無異。
如不服本判決，應於判決送達之翌日起10日內向本院提出上訴（
應附繕本），上訴於臺灣高等法院。
                                    書記官  施春祝
中    華    民    國    95    年    1     月    18    日
附論罪科刑依據之法條：
毒品危害防治條例第4 條
製造、運輸、販賣第一級毒品者，處死刑或無期徒刑；處無期徒
刑者，得併科新臺幣一千萬元以下罰金。
製造、運輸、販賣第二級毒品者，處無期徒刑或七年以上有期徒
刑，得併科新臺幣七百萬元以下罰金。
製造、運輸、販賣第三級毒品者，處五年以上有期徒刑，得併科
新臺幣五百萬元以下罰金。
製造、運輸、販賣專供製造或施用毒品之器具者，處一年以上七
年以下有期徒刑，得併科新臺幣一百萬元以下罰金。
前四項之未遂犯罰之。
懲治走私條例第2 條
私運管制物品進口、出口逾公告數額者，處七年以下有期徒刑，
得併科新台幣二十萬元以下罰金。
以犯前項之罪為常業者，處三年以上十年以下有期徒刑，得併科
新台幣三十萬元以下罰金。第一項之未遂犯罰之。
第一項所稱管制物品及其數額，由行政院公告之。


司法院資訊處製作；財團法人民間司法改革基金會備份。
